【裁判字號】    96,訴,4292
【裁判日期】    970109
【裁判案由】    毒品危害防制條例
【裁判全文】
臺灣板橋地方法院刑事判決              96年度訴字第4292號
公  訴  人  臺灣板橋地方法院檢察署檢察官
被      告  甲○○
上列被告因違反毒品危害防制條例案件，經檢察官提起公訴（96
年度毒偵字第7503號），於本院準備程序進行中，被告就被訴之
事實為有罪陳述，經告知被告簡式審判程序之旨，並聽取當事人
之意見後，裁定進行簡式審判程序判決如下：
    主  文
甲○○施用第一級毒品，累犯，處有期徒刑柒月。
    事  實
一、被告甲○○前因施用毒品案件，經觀察、勒戒後，認無繼續
    施用毒品之傾向，經本院於民國89年2 月17日以89年度少調
    字第229 號為不付審理裁定確定在案，復於92年間因施用毒
    品案件，再經本院92度毒聲字第781 號裁定送觀察、勒戒後
    ，仍認無繼續施用毒品之傾向，已於同年8 月1 日執行完畢
    釋放，而經台灣板橋地方法院檢察署檢察官以92年度毒偵字
    第1727號為不起訴處分確定；又因公共危險罪，經臺灣嘉義
    地方法院以92年度交簡字第292 號刑事簡易判決判處有期徒
    刑1 年，緩刑5 年確定；另因犯違反職役職責罪，經國防部
    高等軍事法院以93年度法仁判字第143 號刑事判決判處有期
    徒刑7 月，嗣經臺灣高等法院以93年度軍上字第59號刑事判
    決駁回上訴確定，於94年1 月28日縮刑期滿執行完畢；再因
    施用毒品案件，經本院以95年度訴字第883 號刑事判決判處
    有期徒刑6 月，於95年9 月18日易科罰金執行完畢；至前開
    公共危險案件則經台灣嘉義地方法院以94年度撤緩字第8 號
    刑事裁定撤銷緩刑，該判決有期徒刑部分經送監執行後，業
    於96年1 月4 日縮刑期滿執行完畢；另因持有毒品案件，經
    本院於96年8 月6 日以96年度簡字第3052號判處有期徒刑6
    月，嗣本院96年度聲減字第7082號裁定減刑為應執行有期徒
    刑3 月。詎其猶不知悔改，於前開觀察、勒戒執行完畢釋放
    後，及有期徒刑執行完畢後之5 年以內，再基於施用第一級
    毒品海洛因（以下簡稱海洛因）之犯意，於96年9 月27日下
    午5 、6 時左右，在位於台北縣板橋市○○路149 巷27之2
    號之住處內，以將海洛因摻入香菸內點燃吸食之方式施用海
    洛因1 次，嗣於同日23時40分許，在上揭住處為警查獲，並
    扣得注射用針筒1 支、玻璃管1 支。
二、案經臺北縣政府警察局土城分局報告台灣板橋地方法院檢察
    署檢察官偵查起訴。
    理  由
一、按除被告所犯為死刑、無期徒刑、最輕本刑為3 年以上有期
    徒刑之罪或高等法院管轄第一審案件者外，於第一次審判期
    日前之準備程序進行中，被告先就被訴事實為有罪之陳述時
    ，審判長得告知被告簡式審判程序之旨，並聽取當事人、代
    理人、辯護人及輔佐人之意見後，裁定進行簡式審判程序，
    刑事訴訟法第273 條之1 第1 項定有明文。經核本件被告所
    犯係死刑、無期徒刑、最輕本刑為3 年以上有期徒刑以外之
    罪，其於準備程序中就被訴事實為有罪之陳述，經法官告知
    簡式審判程序之旨，並聽取公訴人、被告之意見後，本院爰
    依首揭規定，合議裁定由受命法官獨任進行簡式審判程序，
    合先敘明。
二、上揭犯罪事實，業據被告於本院審理中坦承不諱。且被告為
    警查獲後，所採集之尿液經送臺灣檢驗科技股份有限公司，
    以EIA 酵素免疫分析法初步檢驗，再以GC/MS 氣相層析質譜
    儀法確認檢驗結果，呈現鴉片類（海洛因）陽性之反應乙節
    ，有該公司96年10月18日編號CH/2007/A0375 號濫用藥物尿
    液檢驗報告及尿液編號對照表各一份附卷可稽，堪信其自白
    與事實相符。又被告前因施用毒品案件，經觀察、勒戒後，
    認無繼續施用毒品之傾向，經本院於89年2 月17日以89年度
    少調字第229 號為不付審理裁定確定在案，復於92年間因施
    用毒品案件，再經本院92度毒聲字第781 號裁定送觀察、勒
    戒後，仍認無繼續施用毒品之傾向，已於同年8 月1 日執行
    完畢釋放，而經台灣板橋地方法院檢察署檢察官以92年度毒
    偵字第1727號為不起訴處分確定乙節，有卷附之臺灣高等法
    院被告前案紀錄表1 份為憑，足認被告於前開觀察、勒戒期
    滿釋放後之5 年以內，再犯本件施用毒品之罪，應依法論處
    。
三、核被告所為，係犯毒品危害防制條例第10條第1 項之施用第
    一級毒品罪。被告施用前後持有第一級毒品之犯行，為施用
    之高度行為所吸收，不另論罪。又被告有事實欄所載之執行
    紀錄，有臺灣高等法院被告前案紀錄表在卷可稽，其於有期
    徒刑執行完畢後之5 年以內，再故意犯本件有期徒刑以上之
    罪，為累犯，應依法加重其刑。爰審酌被告前已有施用毒品
    之犯行，顯無視於毒品對於自身健康之戕害及國家對於杜絕
    毒品犯罪之禁令，惟考量施用毒品者均具有相當程度之生理
    成癮性及心理依賴性，戒除不易，且犯罪心態與一般刑事犯
    罪之本質不同，非難性較低，暨衡以其施用毒品之動機、犯
    罪後坦承犯行之態度等一切情狀，量處如主文所示之刑，以
    資懲儆。末查，扣案注射針筒及玻璃管各1 支，因被告否認
    為其所有，復查無其他事證可認係被告供以施用海洛因所用
    之物，爰不予宣告沒收，復此敘明。
據上論斷，應依刑事訴訟法第273 條之1 第1 項、第299 條第1
項前段，毒品危害防制條例第10條第1 項，刑法第11條前段、第
47條第1 項，判決如主文。
本案經檢察官江祐丞到庭執行職務。
中    華    民    國    97    年    1     月    9     日
                  刑事第十一庭  法  官  邱景芬
以上正本證明與原本無異
如不服本判決應於送達後10日內向本院提出上訴狀
                                書記官  曾千庭
中    華    民    國    97    年    1     月    10    日
附錄本案論罪科刑法條全文
毒品危害防制條例第10條
施用第一級毒品者，處 6 月以上 5 年以下有期徒刑。
施用第二級毒品者，處 3 年以下有期徒刑。


司法院資訊處製作；財團法人民間司法改革基金會備份。
